臺灣臺北地方法院交通事件裁定　　　　 94年度交聲字第125號
　　原處分機關　臺北市交通事件裁決所
　　異　議　人　甲○○
　　即受處分人
上列受處分人因違反道路交通管理處罰條例案件，對於臺北市交
通事件裁決所中華民國九十三年十二月三十一日所為之處分（原
處分案號：北市裁三字第裁22—ACV552552 號），聲明異議，本
院裁定如下：
        主  文
異議駁回。
        理  由
一、按道路交通安全規則第二條第一項第一款及道路交通管理處
    罰條例第三條第八款均明文規定該等有關道路交通管理法規
    所指之「汽車」均包含「機器腳踏車」在內。又按汽車駕駛
    人飲用酒類或其他類似物後其吐氣所含酒精濃度超過每公升
    ０‧二五毫克以上者，不得駕車，道路交通安全規則第一百
    十四條第二款定有明文；又汽車駕駛人，駕駛汽車經測試檢
    定有酒精濃渡超過規定標準者，處新臺幣（下同）一萬五千
    元以上六萬元以下罰鍰，並當場禁止其駕駛及吊扣其駕駛執
    照一年，道路交通管理處罰條例第三十五條第一項第一款亦
    定有明文。復依違反道路交通管理事件統一裁罰基準及處理
    細則所訂之違反道路交通管理事件統一裁罰基準表亦明定機
    器腳踏車駕駛人飲酒後其吐氣所含酒精濃度超過每公升０‧
    五五毫克者，如駕駛機器腳踏車，在期限內到案聽候裁決者
    ，處罰鍰四萬五千元，並當場移置保管其車輛及吊扣其駕駛
    執照一年。
二、本件異議人即受處分人甲○○自民國九十三年十二月十五日
    下午三時許至次日（即十六日）凌晨二時許，在台北市○○
    ○道附近某處與友人飲酒，九十三年十二月十六日凌晨三時
    零八許，飲酒後仍駕駛車牌號碼：QRX—566號輕型機車，行
    經臺北市○○路、國興路口，適為臺北市政府警察局萬華分
    局青年路派出所員警吳志暘執行職務，其因見甲○○騎乘機
    車不穩，且身上散發濃濃酒味，之後並跌倒在人行道上，員
    警吳志暘便以無線電呼叫員警陳金生前來支援，且將受處分
    人帶回派出所，受處分人接受酒測後，檢測得其吐氣所含酒
    精濃度超過每公升０‧五五毫克，認受處分人違反道路交通
    管理處罰條例第三十五條第一項第一款之行為掣單舉發，嗣
    受處分人於舉發通知單上所載應到案日期即九十三年十二月
    三十一日向原處分機關申訴，原處分機關函請舉發機關調查
    結果，仍認受處分人有上開違規行為，乃依道路交通管理處
    罰條例第三十五條第一項第一款及違反道路交通管理事件統
    一裁罰基準及處理細則所訂之違反道路交通管理事件統一裁
    罰基準表之規定，於九十三年十二月三十一日以北市裁三字
    第裁22—ACV552552 號裁決書裁處受處分人罰鍰四萬五千元
    ，並吊扣其駕駛執照十二個月。
三、訊據受處分人矢口否認有何違反道路交通管理處罰條例之行
    為，辯稱：伊是被警取締前一天下午五點喝酒，喝到晚上七
    、八點，且服用了綠藻素，可以解酒，並休息了五、六個小
    時騎乘機車回家的，何況警察查獲伊時，伊已經不在車上，
    伊當時並沒有騎車云云（見本院九十四年五月十三日訊問筆
    錄第二頁）。
四、經查：受處分人確有自九十三年十二月十五日下午三時許起
    至次日（即同年月十六日）凌晨二時許止之期間，在臺北市
    ○○○道附近某處與友人飲用啤酒後，其明知自己飲酒已過
    量，達不能安全駕駛動力交通工具之之程度，仍於同日凌晨
    三時八分許，騎乘駕駛車牌號碼：QRX─566號輕型機車欲返
    回住處，途經臺北市○○區○○路與國興街口時，為警盤查
    並檢測，發現其酒後呼氣所含酒精濃度竟高達每公升０‧七
    一毫克之事實，業經本院於九十四年五月三十一日以九十四
    年度交簡上字第三七號判決有罪駁回上訴確定，此有本院判
    決書一份在卷可查，核與卷附酒精濃度測試單、測試觀察紀
    錄表及生理平衡檢測表記載，有關受處分人酒後呼氣酒精濃
    度達每公升０‧七一毫克，且生理知覺動作反應遲鈍、腳步
    不穩、手腳顫抖、語無倫次，不能安全駕駛等情，均悉相符
    合，並經本院傳訊斯時執行勤務之員警陳金生、吳志暘二人
    到庭結證上情明確（見本院九十四年四月二十二日訊問筆錄
    第二頁以下），足見受處分人前開所辯，顯係事後卸責之詞
    ，難可採信，其違反交通法規，事證明確，應堪認定。
五、綜上所述，本件受處分人有駕車酒精濃度過量之違規行為，
    原處分機關依道路交通管理處罰條例第三十五條第一項第一
    款及違反道路交通管理事件統一裁罰基準及處理細則所訂之
    違反道路交通管理事件統一裁罰基準表之規定裁處罰鍰四萬
    五千元，並吊扣其駕駛執照12個月，核無違誤，本件受處分
    人之異議顯無理由，自應將其異議駁回。
六、至於受處分人另辯稱，執行勤務之員警有執法過當之違法行
    為，惟按員警執行酒測勤務，若有故意違法或執行過當行為
    ，乃是否另涉及民、刑事責任或行政懲處之問題，與受處分
    人是否有喝酒駕車而致生違反道路交通管理處罰條例，並無
    何直接關連，是斷無執員警有違失或執法過當之懷疑，即可
    免除行政罰之責任，而本件受處分人若確有因遭警執法過當
    ，致生損害之情事，自宜另循民刑事或行政程序尋求救濟，
    附此敘明。
據上論斷，應依道路交通案件處理辦理第十九條，裁定如主文。
中    華    民    國    九十四   年   六   月 十三    日
                    臺灣臺北地方法院交通法庭
                        法  官  蔡世祺
如不服本裁定應於送達後五日內向本院提出抗告狀。
以上正本證明與原本無異。
                        書記官  柯貞如
中    華    民    國    九十四   年   六   月 十三    日
